臺灣新竹地方法院刑事判決　　　　　　　 94年度訴字第347號
公　訴　人　臺灣新竹地方法院檢察署檢察官
被　　　告　壬○○
選任辯護人　李添興律師
上列被告因違反毒品危害防制條例案件，經檢察官提起公訴（九
十四年度偵字第一七五二號、第一七八○號），本院裁定以簡式
審判程序審理，判決如下：
   主  文
壬○○連續轉讓第一級毒品，累犯，處有期徒刑貳年；又連續轉
讓第二級毒品，累犯，處有期徒刑壹年陸月；應執行有期徒刑
年貳月。
   事  實
一、壬○○曾於民國八十九年間因竊盜案件，經本院於八十九年
    十二月二十九日以八十九年訴字第九三號判決判處有期徒刑
    一年二月確定，於九十二年七月二十六日因縮短刑期執行完
    畢，仍不知悔改，其與同具施用毒品習慣之朋友相處時，基
    於轉讓第一級毒品海洛因之概括犯意，於如附表一所示之時
    間、地點，連續每次轉讓僅可供施用一次（約不到○點一公
    克）之第一級毒品海洛因予如附表一所示之朋友，供其友人
    暫時解癮使用。又另行起意，基於轉讓第二級毒品安非他命
    之概括犯意，於如附表二所示之時間、地點，連續每次轉讓
    僅可供施用一次（約不到○點一公克）之第二級毒品安非他
    命給如附表二所示之朋友，亦供其友人暫時解癮使用（轉讓
    海洛因及安非他命之數量，均未逾第一級毒品淨重五公克、
    第二級毒品淨重十公克加重其刑之標準）。嗣因警方接獲線
    報，於報請檢察官核准監聽壬○○使用之00000000
    00號行動電話後，由檢察官開具拘票，經警方於九十四年
    三月三十日晚上十一時許，在新竹市○○路一號拘提壬○○
    後查獲上情。
三、案經新竹市警察局報請臺灣新竹地方法院檢察署檢察官偵查
    起訴。
    理  由
一、本件被告壬○○所犯轉讓第一級毒品海洛因及第二級毒品安
    非他命等罪，均非為死刑、無期徒刑、最輕本刑為三年以上
    有期徒刑之罪或高等法院管轄第一審案件，其於本院準備程
    序進行中，先就被訴事實為有罪之陳述，符合刑事訴訟法第
    二百七十三條之一第一項之規定，經裁定進行簡式審判程序
    ，先予敘明。
二、上述事實，業經被告壬○○於本院審理時坦白承認，核與共
    同被告甲○○供述以海洛因與被告所有之微量安非他命互換
    施用解癮、證人癸○○證述被告免費提供安非他命、證人庚○○、丙○分別證述自被告處取得海洛因、證人丁○○、辛○○、己○○、丑○○、戊○○、曾盛承、乙○○等人分別
    於偵查中及本院審理時到庭具結證述自被告處取得安非他命
    等情節大致相符，並有被告持用之0000000000號
    行動電話通聯紀錄暨監聽譯文各一份在卷可資佐證，足見被
    告之自白與事實相符，可以採信，事證明確，被告轉讓第一
    級毒品海洛因及第二級毒品安非他命之犯行均可認定。
三、查海洛因、安非他命分別為毒品危害防制條例第二條第一項
    第一款、第二款所稱之第一級、第二級毒品，未經許可，均
    不得持有及轉讓，被告壬○○竟持以轉讓，核其所為，係犯
    同條例第八條第一項之轉讓第一級毒品罪及同條第二項之轉
    讓第二級毒品罪。其轉讓前持有第一級毒品海洛因、第二級
    毒品安非他命之低度行為，應分別為轉讓之高度行為所吸收
    ，均不另論罪。其先後多次轉讓海洛因及安非他命之行為，
    均時間緊接，觸犯構成要件相同之罪名，顯係基於概括之犯
    意反覆為之，均為連續犯，均應以一罪論並加重其刑。起訴
    意旨固認被告如附表一所為，係犯毒品危害防制條例第四條
    第一項之販賣第一級毒品罪；如附表二編號１、４至９所為
    ，係犯同條例第四條第二項之販賣第二級毒品罪，惟上開犯
    罪事實業經蒞庭檢察官於本院審理時當庭更正係犯同條例第
    八條第一項轉讓第一級毒品及同條第二項轉讓第二級毒品罪
    ，本院自應就蒞庭檢察官更正後之犯罪事實予以審理。又蒞
    庭檢察官於本院審理中，另擴張被告如附表二編號３轉讓安
    非他命予癸○○之犯罪事實，本院自可就該部分予以裁判。
    至蒞庭檢察官於本院審理時縮減被告轉讓第一級毒品海洛因
    予丁○○、癸○○；轉讓第二級毒品安非他命予子○○等犯
    罪事實，本院自無需就該等部分予以裁判，附此敘明。又其
    曾於八十九年間因竊盜案件，經本院於八十九年十二月二十
    九日以八十九年訴字第九三號判決判處有期徒刑一年二月確
    定，於九十二年七月二十六日縮短刑期執行完畢，有臺灣新
    竹地方法院檢察署刑案資料查註紀錄表及臺灣高等法院被告
    前案紀錄表各一份在卷可供參考，其受有期徒刑之執行完畢
    後，五年之內再犯有期徒刑以上刑之上開二罪，均為累犯，
    均應依法加重其刑，併均遞加重之。其所犯上開二罪，犯意
    各別，行為不同，應予分別論罪，合併處罰。爰審酌被告曾
    有違反麻醉藥品管理條例、違反毒品危害防制條例、詐欺及
    竊盜等前科之素行、無償轉讓毒品予他人施用，助長毒品之
    氾濫、轉讓海洛因與安非他命之次數及坦認犯行之犯罪後態
    度等一切情狀，分別量處如主文所示之刑，並定其應執行之
    刑。至扣押在案之0000000000號行動電話一支，
    雖為被告所有之物，然與其轉讓海洛因或安非他命之犯行並
    無直接關連，業經被告供明在卷，爰不併予宣告沒收。
據上論斷，應依刑事訴訟法第二百七十三條之一、第二百九十九
條第一項前段，毒品危害防制條例第八條第一項、第二項，刑法
第十一條前段、第五十六條、第四十七條、第五十一條第五款，
判決如主文。
本案經檢察官傅伊君到庭執行職務。
中　　華　　民　　國　九十四　年　　九　月　　三十　　日
                  刑事第六庭    法　官  林昌義
以上正本證明與原本無異。
如不服本判決，應於判決送達後10日內向本院提出上訴狀 (應附
繕本 )，上訴於臺灣高等法院。
中　　華　　民　　國　九十四　年　　九　月　　三十　　日
                                書記官  江靜玲
附錄本案論罪科刑法條全文：
毒品危害防制條例第八條
轉讓第一級毒品者，處一年以上七年以下有期徒刑，得併科新臺
幣一百萬元以下罰金。
轉讓第二級毒品者，處六月以上五年以下有期徒刑，得併科新臺
幣七十萬元以下罰金。
附表一：壬○○轉讓第一級毒品海洛因部分
┌──┬─────┬──────┬────┬──────┐
│編號│時　　　間│地　　　　點│收受毒品│轉讓毒品次數│
│    │          │            │之人    │            │
├──┼─────┼──────┼────┼──────┤
│　　│94年1月中 │新竹市○○街│庚○○　│約1星期1次，│
│ １ │旬起至94年│天使遊樂場　│　　  　│共約3至6次。│
│　　│2月間某日 │　　　　　　│　　　  │　　　　　　│
│    │止        │            │        │            │
├──┼─────┼──────┼────┼──────┤
│　　│94年2月間 │新竹市○○路│丙○　  │約5天1次，共│
│ ２ │起至94年3 │103號及新竹 │　　  　│約5至10次。 │
│　　│月28日間止│市○○街天使│　　　  │　　　　　　│
│　　│　　　　　│遊樂場　    │　　　  │　　　　　　│
└──┴─────┴──────┴────┴──────┘
附表二：壬○○轉讓第二級毒品安非他命部分
┌──┬─────┬──────┬────┬──────┐
│編號│時　　　間│地　　　　點│收受毒品│轉讓毒品次數│
│    │          │            │之人    │            │
├──┼─────┼──────┼────┼──────┤
│　　│94年2、3月│新竹市○○路│丁○○  │1次         │
│ １ │間某日 　 │103號 　　　│　　　　│            │
├──┼─────┼──────┼────┼──────┤
│　　│94年2月間 │新竹市某汽車│甲○○  │1次         │
│ ２ │某日   　 │旅館房間內　│　　　　│            │
├──┼─────┼──────┼────┼──────┤
│　　│94年2月25 │新竹市優仕飯│癸○○  │共2次       │
│ ３ │日晚上11時│店房間內及新│　　　　│            │
│　　│許及同年月│竹市○○路三│　　  　│　　　　　　│
│    │28日凌晨4 │段291巷1弄5 │        │            │
│    │時許      │號1樓       │        │            │
├──┼─────┼──────┼────┼──────┤
│　　│94年3月間 │新竹市○○路│辛○○  │1次         │
│ ４ │某日　　　│中油加油站旁│　　  　│　          │
├──┼─────┼──────┼────┼──────┤
│　　│93年年底起│新竹市○○路│己○○  │共約3、4次  │
│ ５ │至94年2月 │103號及新竹 │　　　  │　　　　　  │
│　　│中旬止　　│市○○路上　│　　　  │　　　　　  │
├──┼─────┼──────┼────┼──────┤
│　　│93年5、6月│新竹市○○街│丑○○  │共2次       │
│ ６ │及94年3 月│天使遊樂場　│　　　  │            │
│　　│17日　　　│　　　　　　│　　　  │            │
├──┼─────┼──────┼────┼──────┤
│　　│94年1月間 │新竹市○○街│戊○○  │共2次       │
│ ７ │起至94年2 │天使遊樂場　│　　　  │            │
│　　│、3月間　 │　　　　　　│　　　  │            │
├──┼─────┼──────┼────┼──────┤
│　　│94年2月間 │新竹縣竹北市│曾盛承  │共2次       │
│ ８ │某2日　　 │中正西路219 │        │            │
│　　│　　　　　│巷34號　　　│        │            │
├──┼─────┼──────┼────┼──────┤
│　　│94年2月間 │新竹市○○街│乙○○  │1星期約1至2 │
│ ９ │起至94年3 │天使遊樂場　│　　　  │次，共約7 至│
│　　│月26日止　│　　　　　　│　　　  │14次　　　  │
└──┴─────┴──────┴────┴──────┘
